【裁判字號】    99,訴,1733
【裁判日期】    991126
【裁判案由】    毒品危害防制條例
【裁判全文】
臺灣臺北地方法院刑事判決        \9+      99年度訴字第87
1733號公  訴  人  臺灣臺北地方法院檢察署檢察官
被      告  廖新傳
上列被告因違反毒品危害防制條例案件，經檢察官提起公訴（99
年度毒偵字第3411號）嗣因被告就被訴事實為有罪之陳述，本院
告知被告簡式審判程序之旨，並聽取當事人之意見後，裁定改依
簡式審判程序進行，判決如下：
    主  文
廖新傳施用第一級毒品，累犯，處有期徒刑柒月。又施用第二級
毒品，累犯，處有期徒刑伍月。扣案之玻璃球吸食器壹個、分裝
杓管壹支，均沒收。應執行有期徒刑拾月。扣案之玻璃球吸食器
壹個、分裝杓管壹支，均沒收。
    事  實
一、廖新傳前因施用毒品案件，經本院以94年度毒偵字第2847號
    裁定送觀察、勒戒後，於民國95年10月3日因無繼續施用傾
    向經釋放，並由臺灣臺北地方法院檢察署檢察官以94年度毒
    偵字第2847號為不起訴處分確定。又因施用毒品案件，經本
    院以98年度易字第1722號判決有期徒刑5月確定，甫於98年
    987[]\+654+3
    qwyuio[] 12月30日易科罰金執行完畢。
二、詎其猶不知悔改，竟基於施用第一、二級毒品犯意，分別於
    99年9月18日晚上某時許（於99年9月21日下午1時許採尿時
    往前回溯26小時內），在臺北縣新店市○○路328巷42弄14
    號住處地下室內，以將海洛因摻入香煙之吸食方式，施用第
    一級毒品海洛因1次；又於99年9月18日或19日上午某時許，
    在前揭地點，以甲基安非他命置於玻璃球內燒烤後以吸食器
    吸食煙霧之方式，施用第二級毒品甲基安非他命1次。嗣於
    99年9月20日上午8時50分許，為警持搜索票在其上址住處內
    ，並扣得玻璃球吸食器1個、分裝杓1支，並經採尿送驗結果
    呈嗎啡陽性及甲基安非他命陽性反應，而查知上情。
三、案經臺北縣政府警察局土城分局移送臺灣臺北地方法院檢察
    署檢察官偵查起訴。
    理  由
壹、程序方面：
    按本件被告廖新傳所犯係死刑、無期徒刑、最輕本刑為3年
    以上有期徒刑以外之罪，其於準備程序就前揭被訴事實為有
    罪之陳述，經法官告知簡式審判程序之旨，並聽取其與公訴
    人之意見後，本院認無不得或不宜改依簡式審判程序進行之
    處，爰依刑事訴訟法第273條之1第1項之規定，裁定本件由
    受命法官獨任進行簡式審判程序，合先敘明。
貳、實體方面：
一、認定事實部分：
    訊據被告廖新傳對於前揭犯罪事實均坦承不諱，本院復審酌
    ：
  (一)查被告前因施用毒品案件，而有如前揭犯罪事實欄所載經送
    觀察勒戒執行完畢釋放之紀錄，且有如前揭犯罪事實欄所載
    之論罪科刑之紀錄，此有臺灣高等法院被告前案紀錄表1份
    在卷可按。是以被告於涉本案之前，業曾因施用毒品案件，
    經送前揭觀察勒戒，且被告於前揭觀察勒戒執行完畢釋放後
    之5年內，多次犯施用毒品罪，自應依法追訴審判甚明。
  (二)次查，經警將自被告處所採之尿液送驗結果，係呈嗎啡及甲
    基安非他命陽性反應，此有臺北縣政府警察局查獲毒品案件
    尿液檢體監管紀錄表、臺灣檢驗科技股份有限公司於99年10
    月5日出具之濫用藥物檢驗報告各1份在卷可稽（見99年度毒
    偵字3411號偵查卷第62、63頁）。查以，酵素免疫分析法屬
    免疫學分析原理，當其他藥物化學結構相近才可能引起偽陽
    性；氣相層析質譜儀法則係目前確認藥物篩檢結果時最常採
    用之確認方法，在良好的操作條件下，以氣相層析質譜儀作
    藥物及其代謝物之定性及定量分析，幾乎不會有偽陽性反應
    產生，行政院衛生署管制藥品管理局92年6月20日管檢字第
    0920004713號函函述甚明，是本件上開檢驗報告結果，應屬
    精確而堪採信。且依據Clark's Isolation and Identifica
    tion of Drugs第二版記述：施用海洛因後24小時內經由尿
    液排出之量可達使用劑量之百分之八十，至於施用多久後仍
    可檢出相關成分，依據Cone及Welch發表於Journal of Anal
    ytical Toxicology（1991）之報告，可檢測到嗎啡之期間
    平均約可達26小時（行政院衛生署管制藥品管理局90年5月4
    日管檢字第93902號函參照）。另依文獻Clark's Isolation
    and Identification of Drugs第三版之記述：施用甲基安
    非他命後24小時內，約有施用劑量之百分之七十由尿中排出
    ，經人體可代謝出甲基安非他命原態及其代謝物安非他命，
    依據JonathanM.等人2002年文獻報導，以5名測試者於4週內
    分4次使用，每次施用甲基安非他命20mg劑量後，收集其尿
    液並以250n g/ml為閾值時，其最長檢出時間為96小時（行
    政院衛生署管制藥品管理局93年7月22日管檢字第093000661
    5號函參照）。準此而論，被告之尿液經以氣相層析質譜儀
    分析法檢驗，既係呈嗎啡及甲基安非他命陽性反應，顯見被
    告應有在前揭犯罪時間施用第一級毒品海洛因及第二級毒品
    甲基安非他命之行為甚明。
  (三)綜上所述，被告前曾犯有施用毒品，經送前揭觀察勒戒，而
    屬於前揭觀察勒戒執行完畢釋放後，5年內多次犯施用毒品
    罪之情形，本件事證明確，被告犯行應堪認定。
二、論罪科刑：
  (一)查海洛因、甲基安非他命分屬毒品危害防制條例第2條第2項
    第1款所規定之第一級毒品及同條項第2款所規定之第二級毒
    品，核被告所為，分別係犯毒品危害防制條例第10條第1項
    施用第一級毒品罪及同條第2項施用第二級毒品罪。被告施
    用第一級毒品海洛因前後持有海洛因，施用第二級毒品甲基
    安非他命前後持有甲基安非他命之低度行為，應分別為施用
    海洛因、甲基安非他命之高度行為所吸收，均不另論罪。被
    告所犯上開施用第一、二級毒品二罪間，犯意個別，行為互
    異，應予分論併罰。被告前有如犯罪事實欄所載之論罪科刑
    及執行完畢之紀錄，有前揭前案紀錄表可按，其受有期徒刑
    執行完畢，於5年以內故意再犯有期徒刑以上之罪，所犯二
    罪均為累犯，各應依刑法第47條第1項規定，加重其刑。
  (二)本院審酌被告施用毒品，足以戕害其身心，滋生其他犯罪，
    惡化治安，嚴重損及公益，且被告前曾犯有施用毒品，復經
    觀察勒戒執行完畢，其竟再為本件施用毒品犯行，顯見其不
    思悔改，自我控制能力亦顯不佳；惟另考量被告於犯後已能
    坦承犯行，而其施用毒品之行為於本質上係屬自我戕害行為
    ，反社會性之程度應屬較低，兼衡其之犯罪動機、目的、智
    識程度非高及其家庭經濟狀況等一切情狀，酌情分別量處如
    主文所示之刑，並定其應執行刑，以資懲儆。扣案之玻璃吸
    食器1個及分裝勺1支，均為被告所有，供其犯本件施用毒品
    所用之物，業經被告陳明在卷，爰依刑法第38 條第1項第2
    款之規定沒收之。至扣案之磅秤1臺、分裝袋1批、行動電話
    3支、現金之部分，被告否認與本件施用犯行有關，尚難認
    與本件施用毒品犯行有何直接之關聯性，故不予宣告沒收，
    併予敘明。
據上論斷，應依刑事訴訟法第273條之1第2項、299條第1項前段
，毒品危害防制條例第10條第1項、第2項，刑法第11條、第47
條第1項、第51條第5款、第38條第1項第2款，判決如主文。
本案經檢察官郭郁到庭執行職務。
中    華    民    國    99    年    11    月    26    日
                  刑事第七庭    法  官  章曉文
以上正本證明與原本無異。
如不服本判決應於收受送達後10日內向本院提出上訴書狀，並應
敘述具體理由；其未敘述上訴理由者，應於上訴期間屆滿後20日
內向本院補提理由書（均須按他造當事人之人數附繕）「切勿逕
送上級法院」。
                                書記官  林義盛
中    華    民    國    99    年    11    月    26    日
附論本案論罪法條
毒品危害防制條例第10條
施用第一級毒品者，處 6 月以上 5 年以下有期徒刑。
施用第二級毒品者，處 3 年以下有期徒刑。

司法院資訊處製作；財團法人民間司法改革基金會備份。
